【裁判字號】    90,上易,172
【裁判日期】    900215
【裁判案由】    贓物
【裁判全文】
臺灣高等法院刑事判決                  九十年度上易字第一七二號
    上  訴  人
    即  被  告  乙○○
右上訴人，因贓物案件，不服臺灣板橋地方法院，八十九年度易字第四二二一號，中
華民國八十八年十二月五日第一審判決（起訴案號：臺灣板橋地方法院檢察署八十九
年偵字第一九○四六號）提起上訴，本院判決如左：
    主      文
原判決撤銷。
乙○○收受贓物，處有期徒刑伍月，如易科罰金，以佰元折算壹日。
    事      實
上訴人即被告乙○○明知姓名、年籍不詳，綽號「阿博仔（音譯）」之男子所持有之
車牌號碼ＶＯＮ─六００號輕型機車一輛係來路不明之贓物（按該機車係甲○○所有
，於民國八十九年九月六日晚上十時許迄翌日上午十時許間之某時，在台北縣板橋市
○○路一四九巷一弄十一號前遭竊），竟於八十九年九月初某日上午十一時許，在台
北縣板橋市○○街板橋農會附近，自「阿博仔」手中收受上開機車，作為自己代步之
工具。嗣於同年十月四日下午六時四十分許，在台北縣土城市○○街九十四巷四號前
，為警查獲並扣得上開機車一輛。案經台北市政府警察局中正第二分局報請臺灣板橋
地方法院檢察署檢察官偵查起訴。
    理      由
一、原審法院訊據被告乙○○固坦承：伊曾於右揭時地自綽號「阿博仔」之男子收受
    上開機車，惟矢口否認有收受贓物之犯行，並辯稱：「阿博仔」見伊無車代步，
    往來不便，且「阿博仔」欠伊五千元，始將上開機車借伊使用，伊於借用上開機
    車時不知該機車係贓車云云。
二、經查：上開機車係被害人甲○○所有，於八十九年九月六日晚上十時許迄翌日上
    午十時許間之某時，在台北縣板橋市○○路一四九巷一弄十一號前遭竊等情，業
    據被害人甲○○於警訊時指述綦詳，並有車輛竊盜、車牌失竊資料個別查詢報表
    ─查詢車輛認可資料及甲○○出具之贓物認領保管單各一紙附卷可稽，是上開機
    車為他人失竊之贓物無訛；又被告自承：伊與「阿博仔」認識僅三個多月，不知
    「阿博仔」之真實姓名、年籍、住居所及聯絡電話，事後亦無法找到「阿博仔」
    ，足見被告與「阿博仔」並不相熟，被告所辯曾借錢予「阿博仔」一節，已與常
    情有違；又被告既與「阿博仔」交情不深，「阿博仔」僅因被告無車代步即慷慨
    交付上開機車，被告既未於收受該機車時索取行車執照，又未約定確定之還車日
    期，顯見被告主觀上已認識上開機車係屬來路不明之贓物。從而，被告上開所辯
    ，應係畏罪卸責之詞，不足採信；本案事證明確，被告之犯行洵堪認定。
三、核被告所為，係犯刑法第三百四十九條第一項之收受贓物罪。原審法院諭知科刑
    判決，其結果本無不當，惟刑法第四十一條業於九十年一月十日公布生效，兩法
    相較新法有利於行為人，原判當時不及於此，因予撤銷改判，爰審酌被告有二次
    賭博前科（見卷附臺灣高等法院檢察署刑案紀錄簡覆表，本案未因此構成累犯）
    ，素行不端，及其犯罪之手段、收受贓物之價值，暨犯後仍飾詞圖卸刑責，未能
    坦承犯行等一切情狀，量處如主文第二項所示之刑（與原判同），並諭知易科罰
    金之折算標準。又其經合法傳喚，無正當理由不到庭，爰不待其陳述判決。
據上論斷，應依刑事訴訟法第三百六十九條第一項上段、第三百六十四條、第三百七
十一條、第二百九十九條第一項上段，刑法第三百四十九條第一項、第四十一條第一
項上段、第二條第一項上段、罰金罰鍰提高標準條例第一條前段、第二條，判決如主
文。
本案經檢察官郭文東到庭執行職務。
中    華    民    國    九十      年     二         月     十五         日
                          臺灣高等法院刑事第一庭
                              審判長法  官  李  相  助
                                    法  官  蔡  光  治
                                    法  官  王  振  興
右正本證明與原本無異。
不得上訴。
                                    書記官  賴  淑  真
中    華    民    國    九十      年     二         月     十六         日
附錄：本案論罪科刑法條全文：
刑法第三百四十九條第一項：
收受贓物者，處三年以下有期徒刑、拘役或五百元以下罰金。


司法院資訊處製作；財團法人民間司法改革基金會備份。
